【裁判字號】    97,訴,1215
【裁判日期】    970925
【裁判案由】    竊盜等
【裁判全文】
臺灣基隆地方法院刑事判決              97年度訴字第1215號
公  訴  人  臺灣基隆地方法院檢察署檢察官
被      告  乙○○
上列被告因竊盜等案件，經檢察官提起公訴（96年度偵字第5409
號），被告於準備程序中對被訴之事實為有罪陳述，本院合議庭
裁定由受命法官獨任行簡式審判程序，判決如下：
    主      文
乙○○竊盜，拘役參拾日，如易科罰金，以新台幣壹仟元折算壹
日。又行使偽造私文書，足以生損害於他人，處有期徒刑月，
如易科罰金，以新台幣壹仟元折算壹日；「行動電話服務申請書
」兩紙及「合約同意書」上所偽造「丙○○」之署押合計伍枚均
沒收之。又以詐術使人將本人之物交付者，處有期徒刑參月，如
易科罰金，以新台幣壹仟元折算壹日。又以詐術得財產上不法之
利益，處有期徒刑月，如易科罰金，以新台幣壹仟元折算壹日
。應執行有期徒刑肆月，如易科罰金，以新台幣壹仟元折算壹日
；於「行動電話服務申請書」兩紙上所偽造「丙○○」之署押合
計伍枚均沒收之。
    事  實
一、乙○○意圖自己不法之所有，於民國96年7月20日下午3、4
    許，在其位於基隆市○○區○○路46之8號4樓住處，趁其友
    人丙○○所有之手提包放置於上開住處椅子上而未注意時，
    竊取手提包內之丙○○本人身分證及健保卡各1張。乙○○
    取得上開證件後，另基於偽造文書及詐欺取財、詐欺得利之
    犯意，竟未經丙○○同意，先由亞太行動寬頻電信股份有限
    公司（下稱亞太公司）將行動電話服務申請書傳真給乙○○
    ，乙○○冒用丙○○名義在申請書填好資料及申請人簽章偽
    簽丙○○署押後，於同月23日連同證件再郵寄至亞太公司桃
    園分行申請行使之，公司承辦人員不知情誤以為是丙○○提
    出申請，將相同資料謄寫在正式申請書，並在2份正式申請
    書上偽造丙○○署押後，同意丙○○申辦使用而交付000000
    0000、0000000000號門號之SIM卡2張（含0元MOTOW210型手
    機2支）與乙○○，足生損害於亞太公司對於電信客戶資格
    審查管理之正確性及丙○○權益。乙○○自取得上揭行動電
    話門號SIM卡後迄同年8月23日止，即接續撥號通信（其中
    0000000000門號係交由不知情友人張婉如使用），使亞太行
    動寬頻公司誤認係門號持有人丙○○欲為撥號，而提供通話
    服務，因而詐得與電話費用等同之不法利益共計2,255元。
    嗣因丙○○於96年8月2日，在乙○○家中見到乙○○新申辦
    的手機發覺有異，遂報警循線查知上情。
二、案經基隆市警察局第三分局報告臺灣基隆地方法院檢察署檢
    察官偵查起訴。
    理    由
一、被告乙○○所犯者，非為死刑、無期徒刑、最輕本刑為3年
    以上有期徒刑之罪或高等法院管轄之第一審案件，其於準備
    程序進行中，先就被訴事實為有罪之陳述，經告知其簡式判
    程序之旨，並聽取公訴人、被告之意見後，本院依刑事訴訟
    法第284條之1、第273條之1第1項之規定，裁定由依簡式判
    程序進行審理，合先敘明。
二、上揭事實，業據被告於警詢、檢察官偵查及本院準備程序及
    審理時供承不諱，並據被害人丙○○於警詢及檢察官偵查時
    指述綦詳，核與證人即亞太公司法務王曉葳、電話行銷林琬
    萍於檢察官偵查時所證述情節相符，並有亞太公司申請書影
    本2份、亞太公司函送之申請錄音檔及譯文摘要1份、贓物認
    領保管單在卷足資佐證，足見被告自白與事實相符，其事證
    明確，犯行洵堪認定。
三、按行動電話SIM卡可供通訊之使用，且在一定條件下具有可
    轉讓性，而有一定之財產價值，顯具有財物之性質。被告冒
    用丙○○之名義填寫行動電話服務申請書2份，偽造完成後
    復持以向上開公司申請行動電話門號而行使之，自足以生損
    害於亞太公司及丙○○，且被告冒用丙○○名義申請行動電
    話門號，使亞太公司陷於錯誤所提供者，係行動電話門號
    SIM卡及通信服務，因而獲取免付費通信之不法利益。核被
    告所為，係犯刑法第320條第1項竊盜罪、第216條、第210條
    之行使偽造私文書罪、同法第339條第1項詐欺取財罪（SIM
    卡部分）及同條第2項詐欺得利罪。再被告冒用名義以一個
    行為偽造「行動電話服務申請書」之私文書，為接續犯，應
    論以一罪；被告偽造署押係偽造私文書之階段行為，偽造私
    文書後復持以行使，其偽造私文書之低度行為為行使偽造私
    文書之高度行為所吸收，均不另論罪。再被告於短時間內多
    次使用上開冒名申辦而取得之門號通信，其行為具有密接之
    關係，且目的及被害法益同一，應依接續犯論以一罪。而公
    司不知情承辦人員，依被告所郵寄傳真申請書所填寫資料及
    證件，再謄寫在正式申請書及偽簽署押，係間接正犯。又被
    告所犯上開竊盜罪、行使偽造私文書與詐欺取財、詐欺得利
    罪名，犯意各別、行為互異，應予分論併罰。
四、被告在「亞太公司行動電話服務申請書」及「合約同意書」
    所偽造「丙○○」之署押共5枚，均係偽造之署押，不問屬
    於被告與否，應依刑法第219條之規定，宣告沒收。
五、據上論斷，應依刑事訴訟法第273條之1第1項、第299條第1
    項前段，刑法第320條第1項、第216條、第210條、第339條
    第1項、第2項、第41條第1項前段、第2項、第51條第5款、
    第219條，刑法施行法第1條之1，判決如主文。
本案經檢察官甲○○到庭執行職務。
中    華    民    國    97    年    9    月     25    日
                  刑事第二庭法  官  陳伯厚
以上正本證明與原本無異。
如不服本判決應於收受本判決後10日內向本院提出上訴書狀，其
未敘述上訴理由者，並得於提起上訴後10日內向本院補提理由書
狀（均須按他造當事人之人數附繕本）「切勿逕送上級法院」。
中    華    民    國    97    年    9     月    25    日
                            書記官  黃士元
附錄論罪法條
刑法第320條第1項
意圖為自己或第三人不法之所有，而竊取他人之動產者，為竊盜
罪，處 5 年以下有期徒刑、拘役或 5 百元以下罰金。
刑法第210條
偽造、變造私文書，足以生損害於公眾或他人者，處 5 年以下有
期徒刑。
刑法第339條第1項、第2項
意圖為自己或第三人不法之所有，以詐術使人將本人或第三人之
物交付者，處5年以下有期徒刑、拘役或科或併科1千元以下罰金
。
以前項方法得財產上不法之利益或使第三人得之者，亦同。


司法院資訊處製作；財團法人民間司法改革基金會備份。
